【裁判字號】    92,聲再更(一),1
【裁判日期】    920908
【裁判案由】    貪污等
【裁判全文】
臺灣高等法院花蓮分院刑事裁定            九十二年度聲再更(一)字第一號
    再審聲請人
    即受判決人  甲○○
右聲請人因貪污等案件，對於本院中華民國九十一年十二月二十日（九十年度上更(一)
字第一○七號）、最高法院九十二年度台上字第一三二三號確定判決，聲請再審，經
裁定後，由最高法院發回更為裁定，本院裁定如左：
    主  文
再審之聲請駁回。
    理  由
一本件再審聲請意旨略以：聲請人於本院九十年度上更(一)字第一○七號、最高法院九
  十二年度台上字第一三二三號判決確定後，發現扣案日報表七冊、交通部民航局花
  蓮航空站八十三年一月至八十七年四月停車費報繳國庫明細表、交通部花蓮航空站
  八十八年十月二十七日蓮業字第０三八一號、八十八年十二月蓮業字第０三三
  五０號函等新證據，足以推翻原確定判決認定聲請人僅報繳二百八十萬二千二百五
  十元之事實，而應受無罪之判決，是依刑事訴訟法第四百二十條第一項第六款之規
  定聲請再審云云。
二按刑事訴訟法第四百二十條第一項第六款所謂發見之新證據，係指該項證據，事實
  審法院於判決前因未經發見，不及調查斟酌，至其後始行發見者而言，若判決前已
  經當事人提出或聲請調查之證據，經原法院捨棄不採者，即非該條款所謂發見之新
  證據，不得據為聲請再審之原因（最高法院二十八年度抗字第八號判例參照）。查
  本件聲請人於本院九十年度上更(一)字第一○七號案件審理時辯稱：應將「停車場收
  費收據金額」及「票卡金額」，與其所製作「日報表」之金額全部加總做比較始能
  精確云云，惟其此部分辯解已經該案判決以：「卷存之「停車場收費收據」並非齊
  全，且有金額無法辨識者，事實上已不可能全部加總比較，自以審計部之查核方式
  為可採，從而被告侵占之款項應為九十四萬二百七十元，亦可認定。被告所辯沒有
  侵占公款云云非可採取。」等理由而捨棄不採（見本院九十年度上更(一)字第一○七
  號判決理由二(三)之記載），聲請人再引用前開已經原判決捨棄不採之證據，主張其
  並未侵占公款，依前揭說明，自非刑事訴訟法第四百二十條第一項第六款所謂之新
  證據。
三至於聲請人另主張交通部民用航空局花蓮航空站八十三年一月至八十七年四月停車
  費報繳國庫明細表、八十八年十月二十七日蓮業字第０三０八一號、八十八年十
  二月一日蓮業字第０三三五０號函等新證據，足以推翻原確定判決認定抗告人僅
  報繳二百八十萬二千二百五十元之事實，而應受無罪之判決一節，經查上開報繳國
  庫明細表係記載花蓮航空站自八十三年一月至八十七年四月每月份之停車費報繳國
  庫之情形，而上開證據均已由上訴人提出第三審上訴時主張（見最高法院九十二年
  度台上字第一三二三號刑事判決第二頁反面，第三頁正面），經最高法院審酌後不
  採（見同判決第六頁反面），上開證據，亦非新證據。
四綜上所述，本件再審之聲請，為無理由，應予駁回。
據上論斷：應依刑事訴訟法第四百三十四條第一項裁定如主文。
中      華      民      國      九十二    年     九     月      八      日
                                    審判長法官  謝  志  揚
                                          法官  陳  淑  媛
                                          法官  莊  謙  崇
右正本證明與原本無異。
如不服本裁定應於裁定送達後五日內向本院提出抗告狀。
                                        書記官  林  明  智
中      華      民      國      九十二    年     九     月      八      日


司法院資訊處製作；財團法人民間司法改革基金會備份。
